【裁判字號】    97,抗,381
【裁判日期】    970422
【裁判案由】    聲請重新審理
【裁判全文】
臺灣高等法院臺中分院治安法庭裁定       97年度抗字第381號
抗    告    人
即受感訓處分人   甲○○
上列抗告人因聲請重新審理案件，不服臺灣台中地方法院治安法
庭96年度聲再字第35號，中華民國97年1月28日第一審裁定，提
起抗告，本院裁定如下：
    主  文
抗告駁回。
    理  由
一、聲請意旨略以：聲請人即受感訓處分人（下稱受感訓處分人
    ）甲○○，因恐嚇取財及竊盜案件交付感訓處分，惟上揭案
    件（93年度偵字第15802號）業經偵查終結，獲不起訴處分
    ，受感訓處分人在臺灣岩灣技能訓練所執行期間，經同學之
    告知，始知可依據檢肅流氓條例第16條第1項第7款規定聲請
    重新審理，又上開條例第16條第2項但書規定，聲請之事由
    ，知悉在後者，自知悉之日起算，故依法提出聲請，懇請鈞
    長准予重新審理此案云云。
二、原裁定意旨略以：本院94年8月29日之94年感裁字第36號裁定
    係於94年9月9日送達受感訓處分人，此經本院調閱上開卷宗
    核閱該裁定之送達證書而查知，本件受感訓處分人遲至96年
    12月3日始聲請重新審理，顯逾30日之法定不變期間。另檢
    肅流氓條例第16條第1項第7款係規定，流氓行為同時觸犯之
    刑事案件，因犯罪嫌疑不足或犯罪不能證明，經檢察或審判
    機關處分不起訴或判決無罪確定，並足以影響裁定之結果者
    ，得聲請原裁定確定法院重新審理。惟受感訓處分人上揭臺
    灣臺中地方法院檢察署檢察官93年度偵字第15802號不起訴
    處分書係於93年10月5日製作而確定，檢肅流氓條例第16條
    第2項但書規定之「知悉在後」，是指對該條例第16條第1項
    7款之聲請「事由」知悉在裁定確定之後而言，非指對知悉
    「法條」在裁定確定之後，是受感訓處分人對檢肅流氓條例
    第16 條第2項但書規定存有誤會，自不得謂為該聲請事由知
    悉在後。爰認受感訓處分人之聲請程序顯未合法，應予駁回
    云云。
三、抗告意旨略以：受感訓處分人因恐嚇取財案件經台灣台中地
    方法院94年度感裁字第36號裁定交付感訓處分確定，但受感
    訓處分人上開恐嚇取財案件，業經台灣台中地方法院檢察署
    以93年度偵字第21597號為不起訴處分，不起訴處分視同無
    罪，爰提起抗告，請求撤銷原裁定並准予重新審理云云。
四、按聲請重新審理，應於裁定確定後30日內提起，但聲請之事
    由知悉在後者，自知悉之日起算，檢肅流氓條例第16條第2
    項定有明文。查本件受感訓處分人據以聲請重新審理之台灣
    台中地方法院治安法庭94年度感裁字第36號檢肅流氓條例案
    件係於94年9月9日經裁定確定，業經原審調閱該卷宗核閱屬
    實。至受感訓處分人所涉之台灣台中地方法院檢察署93年度
    偵字第21597號竊盜等案件係於93年12月15日經檢察官不起
    訴處分確定在案，有上開案號之不起訴處分在卷可稽，準此
    自斯時（93年12月間）起受感訓處分人即已知悉該不起訴處
    分之事由，而本件上開94年度感裁字第36號檢肅流氓條例案
    件係於94年9月9日始經裁定確定，核與檢肅流氓條例第16條
    第2項規定聲請重新審理，應於裁定確定後30日內提起之要
    件，顯有不符；況上開93年度偵字第21597號不起訴處分書
    係認該案件與受感訓處分人另已判刑10月確定之台灣台中地
    方法院93年度易字第591號加重竊盜案件，有連續犯之裁判
    上一罪關係，應為該確定判決之既判力效力所及，而為不起
    訴處分，並非認該案件受感訓處分人之犯罪嫌疑不足，是與
    檢肅流氓條例第16條第1項第7款規定「流氓行為同時觸犯之
    刑事案件，因『犯罪嫌疑不足』經檢察機關不起訴處分確定
    ，並足以影響裁定之結果者」之要件，亦有不合。是受感訓
    處分人之抗告，並無理由，應予駁回。
五、據上論斷，應依刑事訴訟法第412條，裁定如主文。
中    華    民    國    97    年    4     月    22    日
            治安法庭    審判長法  官  羅  得  村
                              法  官  吳  進  發
                              法  官  劉  榮  服
上列正本證明與原本無異。
不得再抗告。
                              書記官  周  巧  屏
中    華    民    國    97    年    4     月    22    日


司法院資訊處製作；財團法人民間司法改革基金會備份。
